# 新收入相关

提问人：LUNTUS 时间：2021-11-22 14:34:07
请教各位老师：
合同业务 1 ：公司受托研发检测系统，交付内容：按各时点交付调研方案、研究方案，系统模块、完成最终功能性检测和最终研发报告，收款：签订后40%，年底30%，最终交付30%。违约条款：双方协商解决。
请问是否满足分段确认方法。
合同业务 2 ：公司向客户销售多台同规格、同价格的商品，但按客户的要求分批交付商品，相关款项于全部交付后一次性支付，请问在分批交付商品时，能否单独确认收入，还是在全部商品交付后一次性确认；分批分批确认收入，往来款是计入合同资产还是应收账款。
业务 3 ：公司生产的产品主要采取组装方式进行生产，生产工艺较为简单，直接人工成本及制造费用合计约占生产成本比例 10%，直接材料按照项目号进行归集，人工及其他费用全部计入制造费用，期末将制造费用在当期完工的产品中按照合同额的占比进行分配，（即制造费用全部在当期结转至完工产品中，不分配至在产品），请问这种方法是否符合会计准则的要求。

回答人：chenyiwei
1 、仅有里程碑付款约定，且约定的付款进度可能显著低于履约的投入进度，因此不满足在一段时间内确认收入的条件。
2 、考虑各单台商品能否单独使用，还是必须在全部交付后一次性同时投入使用。
如果可以在单台交付时确认收入的，则相应合同价款确认为合同资产还是应收账款，取决于其收款条件是否依赖于后续其他设备的交付。
3 、在产品不负担直接人工和制造费用严格来说是不恰当的，但可以基于重要性原则考虑是否可以接受该变通的简化做法。